ACORDAO-COMPLETO-2349804

ACÓRDÃO DE RELAÇÃO

ACÓRDÃO DE RELAÇÃO 879/2019 ATA 12/2019 - PLENÁRIO

Acórdão 879/2019-TCU-Plenário
Trata-se de monitoramento do Acórdão 1988/2013-TCU-Plenário, prolatado em processo auditoria que tinha por objetivo verificar a boa e regular aquisição de materiais farmacológicos, hospitalares e laboratoriais no Hospital Escola da Universidade Federal de Pelotas - Ufpel.
Considerando que o referido Acórdão foi proferido quando o Hospital Escola estava vinculado administrativamente à UFPel, por intermédio da Fundação de Apoio Universitário (FAU) ;
Considerando que as determinações e recomendações proferidas tratavam, em essência, de procedimentos que deveriam ser adotados para melhoria da gestão logística e licitatória da entidade, com o estabelecimento de rotinas, fluxos de trabalho, metas, controles e ações administrativas;
Considerando que o contrato entre a UFPel e a FAU não está mais vigente;
Considerando que a gestão do Hospital Escola vem sendo gradativamente assumida pela Empresa Brasileira de Serviços Hospitalares (EBSERH) ;
Considerando, por fim, que novas ações de controle poderão ser propostas caso se constate a repetição das falhas apontadas ou novas ocorrências na gestão do Hospital Escola pela EBSERH;
Os Ministros do Tribunal de Contas da União ACORDAM, por unanimidade, com fundamento nos arts. 143, inciso III, e 243 do Regimento Interno do TCU, de acordo com o parecer emitido nos autos, em: 
a)  considerar atendidos os subitens 9.2.1, 9.2.2, 9.2.3, 9.2.4, 9.2.8, 9.2.10, 9.2.11, 9.2.12 e 9.2.13 do Acórdão 1988/2013-TCU-Plenário;
b)  considerar parcialmente atendidos os subitens 9.2.5 e 9.2.9 do Acórdão 1988/2013-TCU-Plenário;
c)  considerar não atendidos ou não evidenciado o atendimento dos subitens 9.2.6, 9.2.7, 9.2.14, 9.3.3, 9.3.4 e 9.4.2 do Acórdão 1988/2013-TCU-Plenário;
d)  considerar superados por perda de objeto os subitens 9.3.1, 9.3.2, 9.4.1 e 9.5 do Acórdão 1988/2013-TCU-Plenário;
e)  considerar desnecessária a continuidade do monitoramento do cumprimento dos subitens cujo atendimento não foi evidenciado, tendo em vista a transferência da gestão do Hospital à EBSERH;
f)  encaminhar cópia desta deliberação, acompanhada da instrução da unidade técnica e do Acórdão 1988/2013-TCU-Plenário, à Fundação Universidade Federal de Pelotas e à Empresa Brasileira de Serviços Hospitalares; e
g)  apensar, definitivamente, os presentes autos ao TC Processo 045.141/2012-6, nos termos do art. 169, inciso I, do Regimento Interno/TCU.
1. Processo TC-Processo 031.545/2015-7 (MONITORAMENTO) 
	1.1. Responsáveis: Empresa Brasileira de Serviços Hospitalares (15.126.437/0001-43) ; Universidade Federal de Pelotas (92.242.080/0001-00) .
	1.2. Interessados: Empresa Brasileira de Serviços Hospitalares (15.126.437/0001-43) ; Universidade Federal de Pelotas (92.242.080/0001-00) .
	1.3. Entidades: Empresa Brasileira de Serviços Hospitalares; Universidade Federal de Pelotas.
	1.4. Relator: Ministro Vital do Rêgo.
	1.5. Representante do Ministério Público: não atuou.
	1.6. Unidade Técnica: Secretaria do TCU no Estado do Rio Grande do Sul (Sec-RS) .
	1.7. Representação legal: não há.
	1.8. Determinações/Recomendações/Orientações: não há.

Empresa Brasileira de Serviços Hospitalares (15.126.437/0001-43); Universidade Federal de Pelotas (92.242.080/0001-00).

VITAL DO RÊGO

não há.

Não atuou.

MONITORAMENTO (MON)

Secretaria do TCU no Estado do Rio Grande do Sul (Sec-RS).